臺灣士林地方法院民事裁定
110年度亡字第66號
聲  請  人  張文國

非訟代理人  黃麗娟
上列聲請人聲請宣告張金蓮死亡事件，本院裁定如下：
    主  文
宣告張金蓮（女，民國00年00月0日生，失蹤前最後住所：新北
市○○區○○路000號）於民國49年2月1日下午12時死亡。
程序費用新臺幣1,000元由張金蓮之遺產負擔。
    理  由
一、聲請意旨略以：失蹤人張金蓮（女，民國00年00月0日生，
    失蹤前最後住所：新北市○○區○○路000號）係聲請人之胞姊
    ，失蹤人於39年2月1日行蹤不明，迄今生死不明，業已屆失
    蹤人口得為死亡宣告之法定期間，且經本院裁定准許公示催
    告後，已於111年3月3日將公示催告揭示於本院公告處及司
    法院網站，現6個月陳報期間屆滿，無人陳報失蹤人之生死
    ，為此依民法第8條第1項規定聲請宣告失蹤人死亡。
二、失蹤人失蹤滿10年後，法院得因利害關係人之聲請，為死亡
    之宣告，74年1月4日修正公布前民法第8條第1項定有明文，
    且依民法總則施行法第3條第3項但書規定，失蹤人於民法第
    8條修正前失蹤，並於該條文修正前，已合於修正前死亡宣
    告之情形者，適用修正前之規定。又依民法第9條第1項、第
    2項規定，受死亡宣告者，以判決內所確定「死亡之時」，
    推定其為死亡，所謂「死亡之時」，應為前述期間最後日終
    止之時，但有反證者，不在此限。
三、聲請人主張之事實，有失蹤人之戶籍登記簿、新北○○○○○○○○
    108年5月28日新北淡戶字第1085173463號函、臺北○○○○○○○○
    ○108年5月29日北市大戶資字第1086004737號函、本院公示
    催告公告、司法院網站家事事件公告及本院公示催告公告證
    書可以證明，足證失蹤人自39年2月1日失蹤後，於民法第8
    條修正前已失蹤滿10年，且依家事事件法第156條第3項本文
    準用同法第130條第3項至第5項規定公示催告後，其陳報期
    間已於111年9月3日屆滿6個月，迄今無人陳報失蹤人之生死
    ，故聲請人聲請宣告失蹤人死亡，核與修正前民法第8條第1
    項規定相符，應予准許。又失蹤人係於39年2月1日失蹤，計
    至49年2月1日失蹤滿10年，依民法第9條第2項本文規定，應
    推定失蹤人於49年2月1日下午12時死亡。
四、依家事事件法第154條第3項，裁定如主文。
中　　華　　民　　國　　111 　年　　9 　　月　　5 　　日
                  家事法庭  法　官　陳怡安
以上正本係照原本作成。
如對本裁定抗告，應於裁定送達後10日內向本院提出抗告狀，並
繳納抗告費新臺幣1,000 元。
中　　華　　民　　國　　111 　年　　9 　　月　　5 　　日
　　　　　　　　　          書記官  劉雅萍